臺灣臺中地方法院刑事判決　　　　　　　　　　　　九十一年度易字第二八三一號
　　公　訴　人　臺灣臺中地方法院檢察署檢察官
　　被　　　告　乙○○
　　　　　　　　丙○○
　　選任辯護人　洪嘉鴻
　　被　　　告　戊○○
右列被告因傷害等案件，經檢察官提起公訴（九十一年度偵字第一五二０一號、九十
一年度偵字第一五八三０號），本院判決如左：
    主  文
乙○○收受贓物，處拘役貳拾日，如易科罰金，以參佰元折算壹日。
乙○○、丙○○被訴共同傷害部分以及戊○○被訴幫助傷害部分，均公訴不受理。
    事  實
一、緣乙○○、丙○○兄弟與友人戊○○、丁○○（業經不起訴處分）、己○○（另
    案審理）等五人，於民國（下同）九十一年七月六日零時三十分許，於臺中縣梧
    棲鎮○○路闔家歡ＫＴＶ飲酒、唱歌，迄同日凌晨二時三十分許結束後，五人同
    行至該ＫＴＶ大門口時，適遇亦至該ＫＴＶ飲酒而出外透氣之甲○○，雙方因細
    故爭執而發生衝突，乙○○、丙○○即共同出手毆打甲○○，在一旁之戊○○則
    取來一把機車大鎖供乙○○、丙○○兄弟以之共同沿路追打甲○○（傷害部分業
    據甲○○對乙○○等人撤回告訴）。而在前揭傷害事件發生之同時，甲○○隨身
    攜帶之皮夾（內有現金新台幣四百五十元、甲○○之替代役男身分證、健保卡一
    張、郵局金融卡一張等物）以及手機一支（內含和信電訊之晶片一張）於混亂中
    掉出衣褲外，在旁觀看之己○○見狀，竟基於意圖為自己不法所有之意圖，趁甲○○不知而竊取該皮夾及手機並據為己有。嗣於同日凌晨返回乙○○兄弟位於臺
    中縣梧棲鎮○○里居○街住處附近後，己○○始將該皮夾取出，乙○○見狀，明
    知該皮夾及其內之物品係甫遭其等毆打完畢之甲○○之物而為己○○所竊取，竟
    仍無償自己○○處收受該等贓物，並以打火機燒毀甲○○之替代役男身分證（毀
    損部分未據告訴），另將皮夾內之現金據為己有而花用殆盡。經甲○○於清醒後
    報警，而為警方於同年八月一日循線查獲。
二、案經甲○○訴由內政部警政署臺中港務警察局移送臺灣臺中地方法院檢察署檢察
    官偵查起訴。
    理  由
壹、有罪部分：
一、訊據被告乙○○於歷次警訊、偵查及本院審理中坦承於右揭時、地因與甲○○發
    生肢體衝突，事後回到住家附近，始見當時在場觀看之友人己○○持甲○○之手
    機一支及皮夾一個，因一時貪心，便自己○○處收受該皮夾，並將其內之現金花
    光等語，核與證人丁○○於本院審理時到庭結證稱：「（問當時有無在現場？）
    有。當時我看到被告乙○○、丙○○等與被害人打架。我並沒有看到己○○在作
    什麼，我只有看到己○○檢了一支手機而已。因為我在那邊勸架，所以皮夾掉在
    哪，我不是很清楚。」等語以及證人己○○於本院審理時到庭結證稱：「（問：
    九十一年七月六日凌晨案發現場，被告乙○○、丙○○與被害人發生肢體上衝突
    ，有無在場？）我有在場。他們打架的時候，有人東西掉到地上，我撿起來問乙○○東西是誰的，他說不是他的，他不知道是誰的。」、「（問：你問過誰皮夾
    是否他們的？）我只有當場問過乙○○，他說不是。我就把皮夾據為己有了，手
    機是誰的我也不知道，皮夾我也沒有打開來看。」、「乙○○說皮夾不是他的我
    就把皮夾帶著，到了丙○○家後，我問丙○○，丙○○說皮夾也不是他的。後來
    乙○○就把皮夾拿走了。」等語相符，由該證人之證述可知，該等皮夾及手機確
    實係己○○於打架現場見甲○○之東西掉落地上，趁甲○○對該等物品之管領力
    一時鬆弛之際而竊取並據為己有等節，堪可認定；從而，被告乙○○於明知或可
    得而知該等物品係證人己○○所竊得之情形下仍無償取得而涉犯有收受贓物之犯
    行，事證明確，洵堪認定。
二、核被告乙○○所為，係犯刑法第三百四十九條第一項之收受贓物罪。爰審酌被告
    乙○○於明知該等物品乃甫遭其等毆打完畢之被害人甲○○所有，竟一時衝動仍
    自證人己○○處予以收受，並將其內之現金花用殆盡，其道德規範意識顯已甚淺
    ，惟念在其與被害人甲○○就傷害部分已達成和解，且犯後悔意甚深以及犯罪動
    機、手段等一切情狀，量處如主文所示之刑，並依法諭知易科罰金之折算標準，
    以資懲儆。
貳、公訴不受理部分：
一、公訴意旨略以：乙○○、丙○○兄弟與友人戊○○、丁○○（業經不起訴處分）
    、己○○（另案審理）等五人，於九十一年七月六日零時三十分許，於臺中縣梧
    棲鎮○○路闔家歡ＫＴＶ飲酒、唱歌，迄同日凌晨二時三十分許結束後，五人同
    行至該ＫＴＶ大門口時，適遇亦至該ＫＴＶ飲酒而出外透氣之甲○○，雙方因細
    故爭執而發生衝突，乙○○、李玠竟基於共同傷害甲○○之犯意聯絡，共同出手
    毆打甲○○，在一旁之戊○○見狀即基於幫助傷害之犯意，取來一把機車大鎖交
    付予乙○○，供乙○○、丙○○兄弟以之共同沿路追打甲○○至該ＫＴＶ之停車
    場內，使甲○○倒地昏迷，並受有頭部外傷併頭皮撕裂傷及腦震盪等傷害，因認
    被告乙○○、丙○○涉有刑法第二百七十七條第一項之傷害罪嫌，被告戊○○涉
    有刑法第二百七十七條第一項、第三十條第一項之幫助傷害罪嫌。
二、按告訴乃論之罪，其告訴經撤回者，應諭知不受理之判決，此為刑事訴訟法第三
    百零三條第三款所明定。經查，本件被告乙○○、丙○○經檢察官以刑法第二百
    七十七條第一項之傷害罪提起公訴，戊○○則經檢察官以刑法第二百七十七條第
    一項及第三十條第一項之幫助傷害罪提起公訴，依同法第二百八十七條前段規定
    ，該罪須告訴乃論。茲經告訴人甲○○於第一審辯論終結前當庭對被告三人撤回
    告訴（見本院九十一年十二月十一日訊問筆錄），爰依右開規定，就此部分諭知
    不受理之判決。
據上論斷，應依刑事訴訟法第二百九十九條第一項前段、第三百零三條第三款，刑法
第三百四十九條第一項、第四十一條第一項前段，罰金罰鍰提高標準條例第一條前段
、第二條，判決如主文。
中      華      民      國      九十一    年    十二    月    二十五    日
                            臺灣臺中地方法院刑事第七庭
                                        法  官  林學晴
右正本證明與原本無異。
如不服本判決，應於送達後十日內向本院提出上訴狀 （須附繕本） ，上訴於台灣高
等法院台中分院。
                                        書記官
中      華      民      國      九十一    年    十二    月    二十五    日
附錄論罪科刑法條
中華民國刑法第三百四十九條
收受贓物者，處三年以下有期徒刑、拘役或五百元以下罰金。
搬運、寄藏、故買贓物或為牙保者，處五年以下有期徒刑、拘役或科或併
科一千元以下罰金。
因贓物變得之財物，以贓物論。
